【裁判字號】    97,消債更,448
【裁判日期】    970930
【裁判案由】    更生事件
【裁判全文】
臺灣臺南地方法院民事裁定           97年度消債更字第448號
聲  請  人
即  債務人  甲○○
代  理  人  廖克明律師
上列當事人因消費者債務清理事件聲請更生，本院裁定如下：
    主  文
聲請駁回。
聲請費用由聲請人負擔。
    理  由
一、按本條例所稱消費者，指 5年內未從事營業活動或從事小規
    模營業活動之自然人；前項小規模營業指營業額平均每月新
    臺幣（下同）20萬以下者；又聲請更生或清算不合程式或不
    備其他要件者，法院應以裁定駁回之，但其情形可以補正者
    ，法院應定期間先命補正，消費者債務清理條例第2條第1項
    、第2項、第8條定有明文。次按債務人為公司或其他營利法
    人之負責人，無論是否受有薪資，均視為自己從事營業活動
    ，其營業額依該公司或其他營利法人之營業額定之；又本條
    例第2條第1項所定之5年期間，自聲請更生或清算前1日回溯
    5 年計算之；第2項所定之營業額，以5年內之營業總額除以
    實際營業月數計算之，消費者債務清理條例施行細則第 3條
    第2項及第4條亦有明文規定。
二、聲請意旨略以：聲請人有不能清償債務情事，前已提出債權
    人清冊，以書面向最大債權金融機構請求共同協商債務清償
    方案，協商成立並約定每月償還新臺幣（下同）32,594元，
    雖是聲請人與債權銀行所達成之協議，但因當時銀行告知：
    「其如不同意協商內容，將通報所有債權銀行協商不成立，
    所欠金額需一次清償完畢，不得分期償還且利率均依原契約
    20 %利率計算。所有債權銀行亦將對其進行家中及公司電話
    催討，並立即強制扣薪三分之一，其將無法正常工作。又部
    份銀行將債權委外催收，未來必會有外催人員親自登門催討
    欠款」等語，致使聲請人無法承受如此壓力，而同意上開協
    商條件。另聲請人患有重病需住院治療，於該期間因暫時向
    公司申請留職停薪而無收入，其經濟立即發生危機，無法繳
    納協商金額而毀諾。故無力繼續履行原協商條件，顯因非可
    歸責於己之事由致履行有重大困難，且其無擔保或無優先權
    之債務總額未逾新臺幣1,200萬元，復未經法院裁定開始清
    算程序或宣告破產，爰聲請更生等語。
三、經查：
  (1)本件債務人自民國92年12月8日起至迄今擔任星震重機企業
    有限公司（以下簡稱星震公司）之負責人（96年2 月1日起
    至97年1月31日止申請停業），此業據債務人提出高雄縣政
    府營利事業登記證影本及財政部臺灣省南區國稅局高雄縣分
    局96年1月26日函影本查核無誤，有債務人之聲請狀在卷可
    稽，依前引消費者債務清理條例施行細則第3條第2項之規定
    ，無論債務人是否自星震公司受有薪資，均視為自己從事營
    業活動，並以星震公司之營業額定債務人之營業額。而該公
    司於債務人擔任負責人期間，94年9至10月之銷售額為5,405
    ,529 元、94年11月12月之銷售額為6,731,546元、95年1至2
    月之銷售額為2,689,911元；95年3至4月之銷售額為1,971,8
    81元、95年5至6月之銷售額為1,839,961元、95年7至8月之
    銷售額為1,625,714元、95年9至10月之銷售額為100,000元
    、95年11月12月之銷售額1,231,000元，有債務人提出之營
    業人銷售額與稅額申報書在卷可稽。則債務人於擔任星震公
    司負責人之37個月期間，該公司之銷售額即營業額合計達
    21,595,542元，平均每月之營業額為583,663元（小數點以
    下四捨五入），已逾20萬元。
  (2)聲請人固主張其為掛名負責人云云，然依聲請人提出之綜合
    所得稅各類所得資料清單，聲請人名下有多筆不動產及股票
    、公司之投資，依聲請人提出之台灣土地銀行帳戶內頁資料
    ，自95年9月起常有大筆金額存入（10萬元至100萬元），而
    星震公司之公司登記資料，迄今均仍為聲請人名義，並未變
    更，則聲請人主張其非公司負責人，自難採信。
四、綜上所述，聲請人為星震公司之負責人，星震公司之平均每
    月營業額已逾20萬元，本件聲請人聲請更生，顯不符合消費
    者債務清理條例第2條第1項及第2項所定要件，且上開欠缺
    又屬無從補正，依上說明，自應駁回其更生之聲請，爰裁定
    如主文。
中    華    民    國    97    年    9     月    30    日
              民事第三庭    法      官  蔡孟珊
上為正本係照原本作成。
如不服本裁定，應於裁定送達後10日內，以書狀向本院提出抗告
，並繳納抗告費新臺幣1千元。
中    華    民    國    97    年    9     月    30    日
                            書  記  官  吳幸芳


司法院資訊處製作；財團法人民間司法改革基金會備份。
